{"present": {"1 Singular": {"Affirmative": "meidhr\u00edm", "Question": "an meidhr\u00edm?", "Negative": "n\u00ed mheidhr\u00edm"}, "2 Singular": {"Affirmative": "meidhr\u00edonn t\u00fa", "Question": "an meidhr\u00edonn t\u00fa?", "Negative": "n\u00ed mheidhr\u00edonn t\u00fa"}, "3 Singular": {"Male": {"Affirmative": "meidhr\u00edonn s\u00e9", "Question": "an meidhr\u00edonn s\u00e9?", "Negative": "n\u00ed mheidhr\u00edonn s\u00e9"}, "Female": {"Affirmative": "meidhr\u00edonn s\u00ed", "Question": "an meidhr\u00edonn s\u00ed?", "Negative": "n\u00ed mheidhr\u00edonn s\u00ed"}}, "1 Plural": {"Compressed": {"Affirmative": "meidhr\u00edmid", "Question": "an meidhr\u00edmid?", "Negative": "n\u00ed mheidhr\u00edmid"}, "Extended": {"Affirmative": "meidhr\u00edonn muid", "Question": "an meidhr\u00edonn muid?", "Negative": "n\u00ed mheidhr\u00edonn muid"}}, "2 Plural": {"Affirmative": "meidhr\u00edonn sibh", "Question": "an meidhr\u00edonn sibh?", "Negative": "n\u00ed mheidhr\u00edonn sibh"}, "3 Plural": {"Affirmative": "meidhr\u00edonn siad", "Question": "an meidhr\u00edonn siad?", "Negative": "n\u00ed mheidhr\u00edonn siad"}, "Passive": {"Affirmative": "meidhr\u00edtear", "Question": "an meidhr\u00edtear?", "Negative": "n\u00ed mheidhr\u00edtear"}}, "future": {"1 Singular": {"Affirmative": "meidhreoidh m\u00e9", "Question": "an meidhreoidh m\u00e9?", "Negative": "n\u00ed mheidhreoidh m\u00e9"}, "2 Singular": {"Affirmative": "meidhreoidh t\u00fa", "Question": "an meidhreoidh t\u00fa?", "Negative": "n\u00ed mheidhreoidh t\u00fa"}, "3 Singular": {"Male": {"Affirmative": "meidhreoidh s\u00e9", "Question": "an meidhreoidh s\u00e9?", "Negative": "n\u00ed mheidhreoidh s\u00e9"}, "Female": {"Affirmative": "meidhreoidh s\u00ed", "Question": "an meidhreoidh s\u00ed?", "Negative": "n\u00ed mheidhreoidh s\u00ed"}}, "1 Plural": {"Compressed": {"Affirmative": "meidhreoimid", "Question": "an meidhreoimid?", "Negative": "n\u00ed mheidhreoimid"}, "Extended": {"Affirmative": "meidhreoidh muid", "Question": "an meidhreoidh muid?", "Negative": "n\u00ed mheidhreoidh muid"}}, "2 Plural": {"Affirmative": "meidhreoidh sibh", "Question": "an meidhreoidh sibh?", "Negative": "n\u00ed mheidhreoidh sibh"}, "3 Plural": {"Affirmative": "meidhreoidh siad", "Question": "an meidhreoidh siad?", "Negative": "n\u00ed mheidhreoidh siad"}, "Passive": {"Affirmative": "meidhreofar", "Question": "an meidhreofar?", "Negative": "n\u00ed mheidhreofar"}}, "past": {"1 Singular": {"Affirmative": "mheidhrigh m\u00e9", "Question": "ar mheidhrigh m\u00e9?", "Negative": "n\u00edor mheidhrigh m\u00e9"}, "2 Singular": {"Affirmative": "mheidhrigh t\u00fa", "Question": "ar mheidhrigh t\u00fa?", "Negative": "n\u00edor mheidhrigh t\u00fa"}, "3 Singular": {"Male": {"Affirmative": "mheidhrigh s\u00e9", "Question": "ar mheidhrigh s\u00e9?", "Negative": "n\u00edor mheidhrigh s\u00e9"}, "Female": {"Affirmative": "mheidhrigh s\u00ed", "Question": "ar mheidhrigh s\u00ed?", "Negative": "n\u00edor mheidhrigh s\u00ed"}}, "1 Plural": {"Compressed": {"Affirmative": "mheidhr\u00edomar", "Question": "ar mheidhr\u00edomar?", "Negative": "n\u00edor mheidhr\u00edomar"}, "Extended": {"Affirmative": "mheidhrigh muid", "Question": "ar mheidhrigh muid?", "Negative": "n\u00edor mheidhrigh muid"}}, "2 Plural": {"Affirmative": "mheidhrigh sibh", "Question": "ar mheidhrigh sibh?", "Negative": "n\u00edor mheidhrigh sibh"}, "3 Plural": {"Compressed": {"Affirmative": "mheidhrigh siad", "Question": "ar mheidhrigh siad?", "Negative": "n\u00edor mheidhrigh siad"}, "Extended": {"Affirmative": "mheidhr\u00edodar", "Question": "ar mheidhr\u00edodar?", "Negative": "n\u00edor mheidhr\u00edodar"}}, "Passive": {"Affirmative": "meidhr\u00edodh", "Question": "ar meidhr\u00edodh?", "Negative": "n\u00edor meidhr\u00edodh"}}, "condi": {"1 Singular": {"Affirmative": "mheidhreoinn", "Question": "an meidhreoinn?", "Negative": "n\u00ed mheidhreoinn"}, "2 Singular": {"Affirmative": "mheidhreof\u00e1", "Question": "an meidhreof\u00e1?", "Negative": "n\u00ed mheidhreof\u00e1"}, "3 Singular": {"Male": {"Affirmative": "mheidhreodh s\u00e9", "Question": "an meidhreodh s\u00e9?", "Negative": "n\u00ed mheidhreodh s\u00e9"}, "Female": {"Affirmative": "mheidhreodh s\u00ed", "Question": "an meidhreodh s\u00ed?", "Negative": "n\u00ed mheidhreodh s\u00ed"}}, "1 Plural": {"Compressed": {"Affirmative": "mheidhreoimis", "Question": "an meidhreoimis?", "Negative": "n\u00ed mheidhreoimis"}, "Extended": {"Affirmative": "mheidhreodh muid", "Question": "an meidhreodh muid?", "Negative": "n\u00ed mheidhreodh muid"}}, "2 Plural": {"Affirmative": "mheidhreodh sibh", "Question": "an meidhreodh sibh?", "Negative": "n\u00ed mheidhreodh sibh"}, "3 Plural": {"Compressed": {"Affirmative": "mheidhreoid\u00eds", "Question": "an meidhreoid\u00eds?", "Negative": "n\u00ed mheidhreoid\u00eds"}, "Extended": {"Affirmative": "mheidhreodh siad", "Question": "an meidhreodh siad?", "Negative": "n\u00ed mheidhreodh siad"}}, "Passive": {"Affirmative": "mheidhreofa\u00ed", "Question": "an meidhreofa\u00ed?", "Negative": "n\u00ed mheidhreofa\u00ed"}}, "imper": {"1 Singular": {"Affirmative": "meidhr\u00edm!", "Negative": "n\u00e1 meidhr\u00edm!"}, "2 Singular": {"Affirmative": "meidhrigh!", "Negative": "n\u00e1 meidhrigh!"}, "3 Singular": {"Male": {"Affirmative": "meidhr\u00edodh s\u00e9!", "Negative": "n\u00e1 meidhr\u00edodh s\u00e9!"}, "Female": {"Affirmative": "meidhr\u00edodh s\u00ed!", "Negative": "n\u00e1 meidhr\u00edodh s\u00ed!"}}, "1 Plural": {"Compressed": {"Affirmative": "meidhr\u00edmis!", "Negative": "n\u00e1 meidhr\u00edmis!"}, "Extended": {"Affirmative": "meidhr\u00edodh muid!", "Negative": "n\u00e1 meidhr\u00edodh muid!"}}, "2 Plural": {"Affirmative": "meidhr\u00edg\u00ed!", "Negative": "n\u00e1 meidhr\u00edg\u00ed!"}, "3 Plural": {"Compressed": {"Affirmative": "meidhr\u00edd\u00eds!", "Negative": "n\u00e1 meidhr\u00edd\u00eds!"}, "Extended": {"Affirmative": "meidhr\u00edodh siad!", "Negative": "n\u00e1 meidhr\u00edodh siad!"}}, "Passive": {"Affirmative": "meidhr\u00edtear!", "Negative": "n\u00e1 meidhr\u00edtear!"}}, "pastConti": {"1 Singular": {"Affirmative": "mheidhr\u00ednn", "Question": "an meidhr\u00ednn?", "Negative": "n\u00ed mheidhr\u00ednn"}, "2 Singular": {"Affirmative": "mheidhr\u00edte\u00e1", "Question": "an meidhr\u00edte\u00e1?", "Negative": "n\u00ed mheidhr\u00edte\u00e1"}, "3 Singular": {"Male": {"Affirmative": "mheidhr\u00edodh s\u00e9", "Question": "an meidhr\u00edodh s\u00e9?", "Negative": "n\u00ed mheidhr\u00edodh s\u00e9"}, "Female": {"Affirmative": "mheidhr\u00edodh s\u00ed", "Question": "an meidhr\u00edodh s\u00ed?", "Negative": "n\u00ed mheidhr\u00edodh s\u00ed"}}, "1 Plural": {"Compressed": {"Affirmative": "mheidhr\u00edmis", "Question": "an meidhr\u00edmis?", "Negative": "n\u00ed mheidhr\u00edmis"}, "Extended": {"Affirmative": "mheidhr\u00edodh muid", "Question": "an meidhr\u00edodh muid?", "Negative": "n\u00ed mheidhr\u00edodh muid"}}, "2 Plural": {"Affirmative": "mheidhr\u00edodh sibh", "Question": "an meidhr\u00edodh sibh?", "Negative": "n\u00ed mheidhr\u00edodh sibh"}, "3 Plural": {"Compressed": {"Affirmative": "mheidhr\u00edd\u00eds", "Question": "an meidhr\u00edd\u00eds?", "Negative": "n\u00ed mheidhr\u00edd\u00eds"}, "Extended": {"Affirmative": "mheidhr\u00edodh siad", "Question": "an meidhr\u00edodh siad?", "Negative": "n\u00ed mheidhr\u00edodh siad"}}, "Passive": {"Affirmative": "mheidhr\u00edt\u00ed", "Question": "an meidhr\u00edt\u00ed?", "Negative": "n\u00ed mheidhr\u00edt\u00ed"}}, "subj": {"1 Singular": {"Affirmative": "go meidhr\u00ed m\u00e9", "Negative": "n\u00e1r mheidhr\u00ed m\u00e9"}, "2 Singular": {"Affirmative": "go meidhr\u00ed t\u00fa", "Negative": "n\u00e1r mheidhr\u00ed t\u00fa"}, "3 Singular": {"Male": {"Affirmative": "go meidhr\u00ed s\u00e9", "Negative": "n\u00e1r mheidhr\u00ed s\u00e9"}, "Female": {"Affirmative": "go meidhr\u00ed s\u00ed", "Negative": "n\u00e1r mheidhr\u00ed s\u00ed"}}, "1 Plural": {"Compressed": {"Affirmative": "go meidhr\u00edmid", "Negative": "n\u00e1r mheidhr\u00edmid"}, "Extended": {"Affirmative": "go meidhr\u00ed muid", "Negative": "n\u00e1r mheidhr\u00ed muid"}}, "2 Plural": {"Affirmative": "go meidhr\u00ed sibh", "Negative": "n\u00e1r mheidhr\u00ed sibh"}, "3 Plural": {"Affirmative": "go meidhr\u00ed siad", "Negative": "n\u00e1r mheidhr\u00ed siad"}, "Passive": {"Affirmative": "go meidhr\u00edtear", "Negative": "n\u00e1r mheidhr\u00edtear"}}, "verbal noun": "meidhri\u00fa", "verbal adjective": "meidhrithe"}